臺灣屏東地方法院刑事判決
110年度訴字第660號
公  訴  人  臺灣屏東地方檢察署檢察官
被      告  莊閔傑


選任辯護人  蔡坤展律師（法扶律師）        
上列被告因違反毒品危害防制條例案件，經檢察官提起公訴（11
0年度偵字第10867號），本院判決如下：
    主  文
莊閔傑犯如附表一編號1至12「主文欄」所示之罪，各處如附表
一編號1至12「主文欄」所示之刑及沒收。應執行有期徒刑拾貳
年。　　
　　事　實
一、莊閔傑知悉海洛因、甲基安非他命分別為毒品危害防制條例
    第2條第2項第1款、第2款規定之第一、二級毒品，不得持有
    、販賣，且明知海洛因亦不得任意轉讓，竟以其所持用搭配
    門號0000000000號之行動電話作為聯絡工具，分別為下列犯
    行：
  ㈠意圖營利，基於販賣第一級毒品海洛因、第二級毒品甲基安
    非他命之犯意，於附表一編號1所示之時間、地點，以附表
    一編號1所示之交易方式及價格，同時販賣海洛因、甲基安
    非他命給王于仁，並向王于仁收取價金而從中牟利。
　㈡意圖營利，基於販賣第一級毒品之海洛因犯意，於附表一編
    號2、7至12所示之時間、地點，分別以附表一編號2、7至12
    所示之交易方式及價格，販賣海洛因給王于仁、潘義雄、張
    安慶，並向其等收取各該價金而從中牟利。
　㈢意圖營利，基於販賣第二級毒品甲基安非他命之犯意，於附
    表一編號3、4所示之時間、地點，分別以附表一編號3、4所
    示之交易方式及價格，販賣甲基安非他命給陳榮祥，並向陳
    榮祥收取價金而從中牟利。
　㈣意圖營利，基於販賣第二級毒品甲基安非他命之犯意，且同
    時基於轉讓第一級毒品海洛因之犯意，於附表一編號5所示
    之時間、地點，以附表一編號5所示之交易方式及價格，販
    賣甲基安非他命給陳榮祥，並向陳榮祥收取價金而從中牟利
    ，復同時無償轉讓海洛因給陳榮祥。
　㈤基於轉讓第一級毒品海洛因之犯意，於附表一編號6所示之時
    間、地點，以附表一編號6所示之方式，無償轉讓海洛因給
    張金星。
二、嗣因警方對上開行動電話門號實施通訊監察，憲兵指揮部屏
    東憲兵隊（下稱屏東憲兵隊）並於民國110年10月28日10時2
    0分許，持本院所核發之搜索票，至莊閔傑位於高雄市○鎮區
    ○○街0巷00號之住處執行搜索，當場扣得如附表二編號3、4
    、6所示之物，始查獲上情。
三、案經臺灣屏東地方檢察署檢察官指揮屏東憲兵隊、臺南市政
    府警察局刑事警察大隊、屏東縣政府警察局刑事警察大隊偵
    查起訴。
    理  由
壹、證據能力部分
一、按被告以外之人於審判外之言詞或書面陳述，除法律有規定
    者外，不得作為證據，刑事訴訟法第159條第1項固定有明文
    ；惟被告以外之人於審判外之陳述，雖不符同法第159條之1
    至第159條之4之規定，而經當事人於審判程序同意作為證據
    ，法院審酌該言詞陳述或書面陳述作成時之情況，認為適當
    者，亦得為證據，同法第159條之5第1項亦定有明文。經查
    ，本判決所引用之被告以外之人於審判外之陳述，固均屬傳
    聞證據，惟被告莊閔傑及其辯護人就前揭審判外陳述均表示
    同意具有證據能力（見本院卷第99、216頁）。本院審酌上
    開證據製作時之情況，尚查無違法不當及證明力明顯過低之
    瑕疵，亦認為以之作為證據應屬適當，爰逕依刑事訴訟法第
    159條之5第1項規定，認前揭證據均例外有證據能力。
二、本判決所引用之其餘文書證據及證物，並無證據證明係公務
    員違背法定程序所取得，亦無顯有不可信之情況，且經本院
    於審理期日合法調查，該等證據自得作為本案裁判之資料。
貳、實體部分
一、認定事實方面 　　
　㈠上揭犯罪事實，業據被告於警詢、偵查及本院審理時均坦承
    不諱（見偵字10867號卷卷一第16至21、298至230頁、聲羈
    卷第30、31頁、偵字10867號卷卷二第148至150、190、216
    、217、221頁、本院卷第40、92、93、185、228頁），核與
    證人王于仁、陳榮祥、張金星、潘義雄、張安慶於警詢及偵
    查中所證述之情節大致相符（見他字卷第105、115、116、1
    46至149、206頁、偵字10867號卷卷一第122至125、177、18
    8至191、253、254頁、偵字10867號卷卷二第12至14、124至
    125頁；就附表一編號5部分係指陳榮祥證稱有取得海洛因之
    事實，並非指該取得之海洛因係其購買之證述），且有本院
    110年聲監字第471號通訊監察書（含附表）、本院110年聲
    搜字第725號搜索票、屏東憲兵隊110年10月28日10時20分搜
    索扣押筆錄、扣押物品目錄表、扣案物照片、Line對話截圖
    、聊天紀錄、指認照片、通訊監察譯文、交易紀錄（交易地
    點照片）、犯罪嫌疑人指認紀錄表（含犯罪嫌疑人指認表、
    真實姓名對照表）、指認犯罪嫌疑人紀錄表（含犯罪嫌疑人
    指認表、真實姓名對照表）、通聯調閱查詢單、街景照片、
    手機翻拍照片（Line通話紀錄）等件在卷可稽（見他字卷第
    97、99、107、111、125、151、152、156至158、159至161
    、163至167頁、偵字10867號卷卷一第45至49、53至56、129
    至135、137、163、193、194、197、198、199至205、209至
    215頁、偵字10867號卷卷二第32至36、51至53、56至59、61
    至65、75至81、83頁）及如附表二編號3、4、6所示之物扣
    案可憑。
　㈡按販賣毒品係違法行為，非可公然為之，且毒品可任意分裝
    、增減份量、調整純度，其價格並隨時依交易雙方之關係、
    資力、需求量、對行情之認知、來源是否充裕、查緝是否嚴
    緊、購買者被查獲時供出來源之風險評估等因素而變動，既
    無公定價格，亦無法一概而論；因而販賣之利得，除經坦承
    犯行，或帳冊價量均臻明確外，委難察得實情。然衡以毒品
    價格昂貴且不易取得，其販賣行為涉及重罪，並為治安機關
    所嚴加查緝，若販賣毒品之人無利可圖，應無冒著被查獲之
    風險而平白攜帶毒品往返送交他人、自曝於險之理，故販賣
    毒品之人有從中賺取價差或量差而牟利之意圖及事實，應屬
    合理認定（最高法院107年度台上字第140號判決意旨參照）
    。且稽以被告於本院審理時亦坦承：海洛因的利潤為成本的
    兩倍，賣甲基安非他命的利潤，新臺幣（下同）2,000元可
    以賺100元，6,000元可以賺300元等語（見本院卷第228、22
    9頁），亦可見被告確有藉此從中賺取價差而牟利之意圖。
    是被告販賣海洛因、甲基安非他命，其主觀上應有營利意圖
    ，至屬灼然。
  ㈢綜上所述，足徵被告任意性之自白核與事實相符，自堪採信
    。是以本件事證已臻明確，被告之犯行應堪認定。
二、論罪科刑方面 
　㈠查海洛因、甲基安非他命係屬毒品危害防制條例第2條第2項
    第1、2款所規定之第一、二級毒品。是核被告所為如附表一
    編號1所示販賣海洛因、甲基安非他命之犯行，係犯毒品危
    害防制條例第4條第1項之販賣第一級毒品罪、同條例第4條
    第2項之販賣第二級毒品罪；其所為如附表一編號2、7至12
    所示販賣海洛因之犯行，均係犯毒品危害防制條例第4條第1
    項之販賣第一級毒品罪（共7罪）；其所為如附表一編號3、
    4所示販賣甲基安非他命之犯行，均係犯毒品危害防制條例
    第4條第2項之販賣第二級毒品罪（共2罪）；其所為如附表
    一編號5所示販賣甲基安非他命、轉讓海洛因之犯行，係犯
    毒品危害防制條例第4條第2項之販賣第二級毒品罪、同條例
    第8條第1項之轉讓第一級毒品罪；其所為如附表一編號6所
    示轉讓海洛因之犯行，則係犯毒品危害防制條例第8條第1項
    之轉讓第一級毒品罪。
　㈡按所謂販賣行為，須有營利之意思，方足構成。刑罰法律所
    規定之販賣罪，類皆為⑴意圖營利而販入，⑵意圖營利而販入
    並賣出，⑶基於販入以外之其他原因而持有，嗣意圖營利而
    賣出等類型。從行為階段理論立場，意圖營利而販入，即為
    前述⑴、⑵販賣罪之著手，至於⑶之情形，則以另行起意販賣
    ，向外求售或供買方看貨或與之議價時，或其他實行犯意之
    行為者，為其罪之著手。而販賣行為之完成與否，胥賴標的
    物之是否交付作為既、未遂之標準。行為人持有毒品之目的
    ，既在於販賣，不論係出於原始持有之目的，抑或初非以營
    利之目的而持有，嗣變更犯意，意圖販賣繼續持有，均與意
    圖販賣而持有毒品罪之要件該當，且與販賣罪有法條競合之
    適用，並擇販賣罪處罰，該意圖販賣而持有僅不另論罪而已
    ，並非不處罰。此觀販賣、運輸、轉讓、施用毒品，其持有
    之低度行為均為販賣等高度行為所吸收，不另論罪，為實務
    上確信之見解，意圖販賣而持有毒品罪，基本行為仍係持有
    ，意圖販賣為加重要件，與販賣罪競合時，難認應排除上開
    法條競合之適用（最高法院101年度第10次刑事庭會議決議
    意旨參照）。是以被告意圖販賣而持有第一級毒品海洛因及
    第二級毒品甲基安非他命之低度行為，各為其販賣該第一、
    二級毒品之高度行為所吸收，均不另論罪。另其持有第一級
    毒品海洛因之低度行為，為轉讓第一級毒品之高度行為所吸
    收，亦不另論罪。
　㈢被告如附表一編號1、5所示之犯行，各以一行為，同時觸犯
    上開2罪，均為想像競合犯，依刑法第55條規定，分別應從
    一重之販賣第一級毒品罪、販賣第二級毒品罪處斷。
　㈣被告所犯上揭各罪（共計12罪），犯意各別、行為互殊，應
    予分論併罰。　
　㈤司法院釋字第775號解釋意旨，係闡釋行為人雖符合刑法第47
    條第1項累犯規定之要件，法院仍應依個案犯罪情節，具體
    審酌行為人犯罪之一切情狀暨所應負擔之罪責，以裁量應否
    依累犯加重之規定加重其刑。例如原應量處最低法定刑，於
    其所犯之罪不符合刑法第59條所定酌減其刑要件之情形，若
    依累犯之規定加重其最低本刑，致行為人被量處超過其所犯
    之罪之法定最低本刑，將使其所承受之刑罰超逾其所應負擔
    之罪責，而違背憲法比例及罪刑相當原則者，法院應裁量是
    否依累犯加重之規定加重其法定最低本刑（最高法院110年
    度台上字第2017號判決意旨參照）。經查，被告前因販賣毒
    品案件，經臺灣高雄地方法院以102年度訴字第255號判處應
    執行有期徒刑3年確定，嗣經入監執行後，於105年2月24日
    假釋出監，惟被告又因施用毒品案件，經臺灣高雄地方法院
    以105年度簡字第3243號判處有期徒刑2月確定，再因過失傷
    害及肇事逃逸等案件，經臺灣高雄地方法院以106年度審交
    訴字第155號判處有期徒刑3月、1年2月確定，另因施用毒品
    案件，經臺灣高雄地方法院以106年度簡字第992號判處有期
    徒刑3月確定，上開105年度簡字第3243號、106年度審交訴
    字第155號2案再經臺灣高雄地方法院以106年度聲字第3127
    號裁定定應執行刑為有期徒刑1年6月確定，上開假釋即遭撤
    銷，而再入監接續執行上述應執行刑及106年度簡字第992號
    所處有期徒刑3月及殘刑有期徒刑1年又19日後，復於108年9
    月5日假釋出監，並於108年10月27日假釋期滿未經撤銷而以
    執行完畢論，此有臺灣高等法院被告前案紀錄表1份在卷可
    按，其受有期徒刑執行完畢，於5年以內故意再犯本件最重
    本刑為有期徒刑之12罪，均為累犯。本院審酌被告上開累犯
    案件，有販賣毒品案件及施用毒品案件而與毒品相關，且其
    於上開前案徒刑執行完畢後未及2年，即無視法律禁制，再
    為本案各罪犯行，足徵其並未真正悛悔改過，刑罰反應力顯
    屬薄弱，自均不宜量處最低法定刑，均應依刑法第47條第1
    項規定，加重其刑（惟法定本刑為死刑、無期徒刑部分，依
    法均不得加重）。
　㈥被告所犯前揭販賣第一級毒品罪、第二級毒品罪、轉讓第一
    級毒品罪，於偵查及本院審判中均自白犯行，業如前述，爰
    依毒品危害防制條例第17條第2項規定，均減輕其刑。
　㈦次按刑法第59條規定之酌量減輕其刑，必須犯罪另有特殊之
    原因與環境，在客觀上足以引起一般同情，認為即使宣告法
    定最低度刑，猶嫌過重者，始有其適用。此所謂法定最低度
    刑，固然包括法定最低本刑；惟遇有其他法定減輕事由時，
    則係指適用其他法定減輕事由減輕其刑後之最低度刑而言。
    倘被告另有其他法定減輕事由，應先適用該法定減輕事由減
    輕其刑後，猶認其犯罪之情狀顯可憫恕，即使科以該減輕後
    之最低度刑仍嫌過重者，始得適用刑法第59條規定酌量減輕
    其刑（最高法院105年度台上字第2625號判決意旨參照）。
    查販賣第一級毒品罪之法定刑為「死刑或無期徒刑；處無期
    徒刑者，得併科新臺幣3千萬元以下罰金」，然同為販賣第
    一級毒品之人，其原因動機不一，犯罪情節未必盡同，或有
    大盤毒梟者，亦有中、小盤之分，甚或僅止於吸毒者友儕間
    為求互通有無之有償轉讓者亦有之，其販賣行為所造成危害
    社會之程度自屬有異，法律科處此類犯罪，所設之法定最低
    本刑卻同為「無期徒刑」（即使依毒品危害防制條例第17條
    第2項減輕其刑，依法仍應判處15年以上有期徒刑），不可
    謂不重。於此情形，倘依其情狀處以相當之有期徒刑，即足
    以懲儆，並可達防衛社會之目的者，自非不可依客觀之犯行
    與主觀之惡性二者加以考量其情狀，是否有可憫恕之處，適
    用刑法第59條之規定酌量減輕其刑，期使個案裁判之量刑，
    能斟酌至當，符合比例原則。本件被告經查獲販賣第一級毒
    品海洛因之對象僅有王于仁、潘義雄、張安慶3人，販賣次
    數雖達8次，但販賣數量均非鉅量，以其情節論，惡性尚非
    重大不赦，若以毒品危害防制條例第4條第1項所規定之法定
    本刑減輕後之最低度刑而科處15年以上有期徒刑，實屬情輕
    法重，在客觀上應足以引起一般之同情，尚有堪資憫恕之處
    ，本院認依其情狀處以相當之有期徒刑，即足以懲儆，並可
    達防衛社會之目的，爰適用刑法第59條之規定，就被告販賣
    第一級毒品罪部分均酌量減輕其刑。
　㈧被告所犯販賣第一級毒品罪部分，分別有上開累犯加重其刑
    及毒品危害防制條例第17條第2項、刑法第59條減輕其刑之
    適用；被告所犯販賣第二級毒品罪、轉讓第一級毒品罪部分
    ，分別有上開累犯加重其刑及毒品危害防制條例第17條第2
    項減輕其刑之適用，爰依刑法第71條第1項、第70條規定，
    應先加而後（遞）減之（惟法定本刑為死刑、無期徒刑部分
    ，依法均不得加重）。
　㈨本件尚未因被告供述而查獲其毒品來源等情，有屏東憲兵隊1
    11年3月18日憲隊屏東字第1110021749號函暨所附職務報告
　　、臺灣屏東地方檢察署111年3月25日屏檢介麗110偵10867字
    第1119011556號函等件附卷可參（見本院卷第203至205、20
    7頁），即與毒品危害防制條例第17條第1項減刑規定不符，
    自無依該規定對被告減輕其刑之餘地。　
　㈩被告之辯護人固為被告主張：請就販賣第二級毒品部分，依
    刑法第59條給予從輕量刑云云（見本院卷第229頁）。惟查
    ，本案就被告所犯販賣第二級毒品罪，業已適用毒品危害防
    制條例第17條第2項規定減輕其刑，其刑度相較原本之法定
    刑，已減輕甚多，要已無情輕法重之憾（即使併依累犯規定
    須加重其刑，但被告經先加後減後之最低度刑為逾有期徒刑
    5年即可）。再者，衡以被告無視政府反毒政策及宣導，仍
    意圖營利而販賣第二級毒品甲基安非他命，於本案固僅經查
    獲販賣3次（不含附表一編號1部分），販賣之對象僅1人，
    販賣之數量亦非至鉅，但對於甲基安非他命施用來源之提供
    仍大有助益，危害他人及社會、國家之法益，為害之鉅，當
    非個人一己之生命、身體法益所可比擬，復考量被告正值青
    壯，自應依循正軌獲取所需，尤不能以其僅為少量轉售、所
    獲金額非鉅等情，而作為合理化其行為之說詞，此與一般有
    相同經濟上之需求，但積極謀求改善，或至少安分守己者相
    較，顯無法引起一般人之同情或憫恕。因此，綜觀其情節，
    實難認屬輕微，洵應嚴厲規範，誠無另有特殊之原因或堅強
    事由，而在客觀上足以引起一般同情之處，自無再依刑法第
    59條規定減輕其刑之餘地。
　本院以行為人之責任為基礎，審酌被告正值青壯，不思依循
    正軌賺取金錢，竟無視政府反毒政策及宣導，乃販賣第一級
    毒品海洛因、第二級毒品甲基安非他命及轉讓海洛因，對於
    海洛因、甲基安非他命施用來源之提供大有助益，影響所及
    ，非僅多數人之生命、身體將可能受其侵害，社會、國家之
    法益亦不能免，為害之鉅，當非個人一己之生命、身體法益
    所可比擬，自應加以嚴懲，惟考量被告於犯後尚能坦承犯行
    ，態度尚屬可取，且其販毒、轉讓毒品之數量及販毒所得金
    額均非至鉅，兼衡被告之犯罪動機、目的、手法、自陳之智
    識程度、家庭、生活及經濟狀況等一切情狀（詳見本院卷第
    230頁），分別量處如附表一編號1至12「主文欄」欄所示之
    刑，並定如主文所示之應執行刑。
三、沒收方面：
  ㈠扣案如附表二編號6所示搭配門號0000000000號之行動電話1
    支（iPhone廠牌；含該門號SIM卡1枚；扣押物品目錄表誤載
    門號為「0000000000號」，此業經本院於審理時當庭勘驗確
    認屬實〈見本院卷第216、217頁〉）、編號3所示之電子磅秤2
    台，係供如附表一編號1至5、7至12所示販賣第一、二級毒
    品犯行所用之物，且被告對之有事實上處分權或為其所有，
    業據被告供明在卷（見本院卷第92、93、218頁），應依毒
    品危害防制條例第19條第1項規定，於各該犯行之罪刑項內
    ，均併予宣告沒收。另扣案如附表二編號4所示之夾鏈袋2包
    ，為被告所有，且為預備供如附表一編號1至5、7至12所示
    販賣第一、二級毒品所用之物，亦據被告陳明在卷（見本院
    卷第92、93頁），應依刑法第38條第2項前段之規定，於各
    該犯行之罪刑項內，亦均併予宣告沒收。
  ㈡被告如附表一編號1至5、7至12所示各次販賣海洛因、甲基安
    非他命所得之金額，屬於被告犯罪所得，雖均未扣案，仍應
    依刑法第38條之1第1項前段規定，於被告各該次犯行之罪刑
    項下宣告沒收，且併依同條第3項之規定，於全部或一部不
    能沒收或不宜執行沒收時，追徵其價額。
據上論斷，應依刑事訴訟法第299條第1項前段，毒品危害防制條
例第4條第1項、第2項、第8條第1項、第17條第2項、第19條第1
項，刑法第11條、第55條、第47條第1項、第59條、第51條第5款
、第38條第2項前段、第38條之1第1項前段、第3項、第40條之2
第1項，判決如主文。
本件經檢察官楊士逸偵查起訴，由檢察官潘國威到庭實行公訴。
中    華    民    國   111    年    5     月    13    日
                  刑事第一庭  審判長法  官  王以齊
                                    法  官  粘凱庭
                                    法  官  楊宗翰
以上正本證明與原本無異。　　　　　　　　　　　　　　　　如不服本判決應於收受判決後20日內向本院提出上訴書狀，並應
敘述具體理由；其未敘述上訴理由者，應於上訴期間屆滿後20日
內向本院補提理由書（均須按他造當事人之人數附繕本）「切勿
逕送上級法院」。
中    華    民    國   111    年    5     月    13    日
                                    書記官  李家維
附錄本案論罪科刑法條全文：
毒品危害防制條例第4條
製造、運輸、販賣第一級毒品者，處死刑或無期徒刑；處無期徒
刑者，得併科新臺幣三千萬元以下罰金。
製造、運輸、販賣第二級毒品者，處無期徒刑或十年以上有期徒
刑，得併科新臺幣一千五百萬元以下罰金。
製造、運輸、販賣第三級毒品者，處七年以上有期徒刑，得併科
新臺幣一千萬元以下罰金。
製造、運輸、販賣第四級毒品者，處五年以上十二年以下有期徒
刑，得併科新臺幣五百萬元以下罰金。
製造、運輸、販賣專供製造或施用毒品之器具者，處一年以上七
年以下有期徒刑，得併科新臺幣一百五十萬元以下罰金。
前五項之未遂犯罰之。　
附表一：
編號 交易時間 交易地點 交易對象、使用門號 交易方式 通話或傳訊時間 主文 1（即起訴書附表編號1） 民國110年9月10日16時許 屏東縣○○市○○路00號1樓之馬卡龍歡樂世界電子遊戲場外面（起訴書未記載「外面」） 王于仁、（以LINE聯絡） 莊閔傑同時以新臺幣（下同）3千元價格販賣數量不詳之海洛因、以2千元價格販賣數量不詳之甲基安非他命予王于仁 110年9月10日12時38分至13時20分許 莊閔傑犯販賣第一級毒品罪，累犯，處有期徒刑柒年拾月。扣案如附表二編號6所示之搭配門號0000000000號之行動電話壹支（含該門號SIM卡壹枚）、編號3所示之電子磅秤貳台及編號4所示之夾鏈袋貳包均沒收；未扣案之犯罪所得新臺幣伍仟元沒收，於全部或一部不能沒收或不宜執行沒收時，追徵其價額。 2（即起訴書附表編號2）    110年9月12日約4時許（起訴書記載為3時54分許） 王于仁位於屏東縣○○市○○路00○0號住處樓下  王于仁、（以LINE聯絡） 莊閔傑以1千元價格販賣數量不詳之海洛因予王于仁 110年9月12日3時54分至3時57分許 莊閔傑犯販賣第一級毒品罪，累犯，處有期徒刑柒年捌月。扣案如附表二編號6所示之搭配門號0000000000號之行動電話壹支（含該門號SIM卡壹枚）、編號3所示之電子磅秤貳台及編號4所示之夾鏈袋貳包均沒收；未扣案之犯罪所得新臺幣壹仟元沒收，於全部或一部不能沒收或不宜執行沒收時，追徵其價額。 3（即起訴書附表編號3）     110年8月31日4時50分許 屏東縣○○市○○○路00○0號國仁醫院旁之停車場內（起訴書記載為「處」） 陳榮祥、0000000000 莊閔傑以6千元價格販賣重量半錢之甲基安非他命予陳榮祥  110年8月31日4時27分至4時50分許 莊閔傑犯販賣第二級毒品罪，累犯，處有期徒刑伍年陸月。扣案如附表二編號6所示之搭配門號0000000000號之行動電話壹支（含該門號SIM卡壹枚）、編號3所示之電子磅秤貳台及編號4所示之夾鏈袋貳包均沒收；未扣案之犯罪所得新臺幣陸仟元沒收，於全部或一部不能沒收或不宜執行沒收時，追徵其價額。 4（即起訴書附表編號4）    110年8月31日20時2分許 屏東縣○○市○○路000號玉皇宮（天公廟）對面之停車場內（起訴書未記載在停車場「內」） 陳榮祥、0000000000 莊閔傑以6千元價格販賣重量半錢之甲基安非他命予陳榮祥 110年8月31日18時47分至20時2分許 莊閔傑犯販賣第二級毒品罪，累犯，處有期徒刑伍年陸月。扣案如附表二編號6所示之搭配門號0000000000號之行動電話壹支（含該門號SIM卡壹枚）、編號3所示之電子磅秤貳台及編號4所示之夾鏈袋貳包均沒收；未扣案之犯罪所得新臺幣陸仟元沒收，於全部或一部不能沒收或不宜執行沒收時，追徵其價額。 5（即起訴書附表編號5）    110年9月6日17時許 屏東縣○○市○○路000號玉皇宮（天公廟）對面之停車場內（起訴書未記載在停車場「內」） 陳榮祥、0000000000 莊閔傑以6千元價格販賣重量半錢之甲基安非他命及同時轉讓數量不詳（應屬量微）之海洛因予陳榮祥 110年9月2日12時15分至15時42分許 莊閔傑犯販賣第二級毒品罪，累犯，處有期徒刑伍年捌月。扣案如附表二編號6所示之搭配門號0000000000號之行動電話壹支（含該門號SIM卡壹枚）、編號3所示之電子磅秤貳台及編號4所示之夾鏈袋貳包均沒收；未扣案之犯罪所得新臺幣陸仟元沒收，於全部或一部不能沒收或不宜執行沒收時，追徵其價額。 6（即起訴書附表編號6）    110年9月1日16時、17時許（起訴書記載為20時許） 張金星位於高雄市○○區○○街000號住處騎樓 張金星、0000000000 莊閔傑欲以33萬元（起訴書記載為34萬元）價格，販賣半塊海洛因（約175公克）予張金星及其友人，故莊閔傑先拿1小包數量不詳（應屬量微）之海洛因無償給張金星試用，張金星試用後有意購買，但最後未能交易成功。 110年9月1日13時40分至15時26分許 莊閔傑犯轉讓第一級毒品罪，累犯，處有期徒刑柒月。扣案搭配門號0000000000號之行動電話壹支（含該門號SIM卡壹枚）沒收。 7（即起訴書附表編號7）    110年9月30日5時38分許 高雄市○○區○○○路000○0號五甲拖吊場外面路邊某處 潘義雄、0000000000  莊閔傑以4千元價格販賣重量4分之1錢之海洛因予潘義雄 110年9月30日4時55分至5時28分許 莊閔傑犯販賣第一級毒品罪，累犯，處有期徒刑捌年。扣案如附表二編號6所示之搭配門號0000000000號之行動電話壹支（含該門號SIM卡壹枚）、編號3所示之電子磅秤貳台及編號4所示之夾鏈袋貳包均沒收；未扣案之犯罪所得新臺幣肆仟元沒收，於全部或一部不能沒收或不宜執行沒收時，追徵其價額。 8（即起訴書附表編號8）    110年10月5日17時50分許 高雄市鳳山區自強一路與林森路交叉路口 潘義雄、0000000000 莊閔傑以4千5百元價格販賣重量8分之1錢之海洛因予潘義雄（純度與編號7不同，故重量雖較少，但價格較貴） 110年10月5日10時35分至17時15分許（後2通無回應、未通） 莊閔傑犯販賣第一級毒品罪，累犯，處有期徒刑捌年。扣案如附表二編號6所示之搭配門號0000000000號之行動電話壹支（含該門號SIM卡壹枚）、編號3所示之電子磅秤貳台及編號4所示之夾鏈袋貳包均沒收；未扣案之犯罪所得新臺幣肆仟伍佰元沒收，於全部或一部不能沒收或不宜執行沒收時，追徵其價額。 9（即起訴書附表編號9）    110年10月21日18時29分許 高雄市○○區○○○路00號7-11超商前面（起訴書未記載在超商「前面」） 潘義雄、0000000000（以LINE聯絡） 莊閔傑以4千5百元價格販賣重量8分之1錢之海洛因予潘義雄（純度與編號7不同，故重量雖較少，但價格較貴） 110年10月21日17時58分至18時29分許 莊閔傑犯販賣第一級毒品罪，累犯，處有期徒刑捌年。扣案如附表二編號6所示之搭配門號0000000000號之行動電話壹支（含該門號SIM卡壹枚）、編號3所示之電子磅秤貳台及編號4所示之夾鏈袋貳包均沒收；未扣案之犯罪所得新臺幣肆仟伍佰元沒收，於全部或一部不能沒收或不宜執行沒收時，追徵其價額。 10（即起訴書附表編號10）   110年9月30日15時54分許（起訴書記載為45分許） 高雄市○○區○○○路000號中華賓士旁巷子（起訴書記載為「外」） 張安慶、 0000000000 莊閔傑以1千5百元價格販賣數量不詳之海洛因予張安慶 110年9月30日15時21分至15時52分許（後2通未通） 莊閔傑犯販賣第一級毒品罪，累犯，處有期徒刑柒年捌月。扣案如附表二編號6所示之搭配門號0000000000號之行動電話壹支（含該門號SIM卡壹枚）、編號3所示之電子磅秤貳台及編號4所示之夾鏈袋貳包均沒收；未扣案之犯罪所得新臺幣壹仟伍佰元沒收，於全部或一部不能沒收或不宜執行沒收時，追徵其價額。 11（即起訴書附表編號11）     110年10月7日12時36分許 高雄市○○區○○○路000○0號五甲拖吊場外面路邊某處 張安慶、 0000000000  莊閔傑以1千元價格販賣數量不詳之海洛因予張安慶 110年10月7日11時32分至12時36分許 莊閔傑犯販賣第一級毒品罪，累犯，處有期徒刑柒年捌月。扣案如附表二編號6所示之搭配門號0000000000號之行動電話壹支（含該門號SIM卡壹枚）、編號3所示之電子磅秤貳台及編號4所示之夾鏈袋貳包均沒收；未扣案之犯罪所得新臺幣壹仟元沒收，於全部或一部不能沒收或不宜執行沒收時，追徵其價額。 12（即起訴書附表編號12）   110年10月10日6時33分許 高雄市○○區○○○路000○0號高雄市消防隊第三大隊第二中隊大寮分隊外路邊某處 張安慶、 0000000000 莊閔傑以3千元價格販賣重量8分之1錢之海洛因予張安慶 110年10月7日0時52分至6時33分許 莊閔傑犯販賣第一級毒品罪，累犯，處有期徒刑柒年玖月。扣案如附表二編號6所示之搭配門號0000000000號之行動電話壹支（含該門號SIM卡壹枚）、編號3所示之電子磅秤貳台及編號4所示之夾鏈袋貳包均沒收；未扣案之犯罪所得新臺幣參仟元沒收，於全部或一部不能沒收或不宜執行沒收時，追徵其價額。 
附表二（見偵字10867號卷卷一第49頁）：
編號 扣案物品名稱 備註 1 不明顆粒(毛重0.53公克)1包 與本案無關 2 安非他命吸食器2組 與本案無關 3 電子磅秤2台 應予沒收 4 夾鏈袋2包 應予沒收 5 不明藥錠(毛重4.33公克)1包 與本案無關 6 iPhone廠牌手機1支(含門號0000000000號SIM卡1枚) 扣押物品目錄表誤載門號為「0000000000號」，此業經本院於審理時當庭勘驗確認屬實（見本院卷第216、217頁） 7 SAMSUNG廠牌手機1支(含門號0000000000號SIM卡1枚) 與本案無關